臺灣基隆地方法院刑事判決　　　　　　　　　　　　　九十三年度訴字第六二二號
　　公　訴　人　臺灣基隆地方法院檢察署檢察官
　　被　　　告　甲○○　男　四.
右列被告因毒品危害防制條例案件，經檢察官提起公訴（九十三年度毒偵字第一三一
七號）及移送併辦（九十三年度毒偵字第二二七九號），本院合議庭裁定由受命法官
獨任進行簡式審判程序後，判決如左：
    主  文
甲○○施用第一級毒品，累犯，處有期徒刑柒月，扣案之第一級毒品海洛因參包（共
淨重零點肆貳公克）沒收銷燬；又連續施用第二級毒品，累犯，處有期徒刑捌月。應
執行有期徒刑壹年貳月，扣案之第一級毒品海洛因參包（共淨重零點肆貳公克）沒收
銷燬。
    理  由
一、犯罪事實：
    甲○○曾因違反藥事法、麻醉藥品管理條例等案件，經本院分別判處有期徒刑四
    月、五月確定；再因偽造文書、違反動產擔保交易法等案件，經臺灣臺北地方法
    院分別判處有期徒刑六月、三月確定，前開各罪經定應執行刑為有期徒刑一年四
    月確定，並於民國八十八年三月二十五日縮刑期滿執行完畢。復因施用第二級毒
    品案件，經依本院裁定送勒戒處所觀察、勒戒後，認無繼續施用毒品傾向，由臺
    灣基隆地方法院檢察署檢察官以八十八年度毒偵緝字第四○號、毒偵字第九○○
    號為不起訴處分確定。嗣於九十年間，又因施用第二級毒品案件，經本院裁定送
    觀察、勒戒後，認有繼續施用毒品之傾向，裁定令入戒治處所施以強制戒治（九
    十一年十二月十三日強制戒治執行期滿），該次施用第二級毒品，另經臺灣基隆
    地方法院檢察署檢察官提起公訴，並經本院判處有期徒刑六月確定，甫於九十二
    年六月十四日執行完畢。竟仍不知悔改，復因施用第二級毒品安非他命，由臺灣
    基隆地方法院檢察署檢察官提起公訴，經臺灣高等法院於九十三年六月二十四日
    以九十三年度上易字第八三二號判處有徒刑十月，並於九十三年六月二十四日確
    定（現正在監執行）。詎甲○○基於施用第一級毒品之犯意，於九十三年七月十
    五日在基隆市○○○路二九一巷十八號，以將海洛因粉末加入香菸再點火吸食之
    方式，施用第一級毒品海洛因一次；又另行起意，並基於施用第二級毒品之概括
    犯意，亦自九十三年七月十五日起至同年十一月二日為警查獲前止，在基隆市○
    ○○路二九一巷十八號、基隆市○○路附近，以吸食器盛裝安非他命結晶加以燒
    烤成煙後吸食之方式，連續多次施用第二級毒品安非他命。嗣經警先後於九十三
    年七月十六日二十一時許及九十三年十一月五日十五時許，在基隆市○○路五五
    巷七之三號四樓、基隆市○○區○○路查獲，並扣得第一級毒品海洛因三包（共
    淨重○．四二公克）。
二、認定事實所依據之證據及理由：
　　（一）被告自白：被告甲○○於本院審理中自白其前述施用第一、二級毒品之犯
          行，核與下列事證相符，自應採為證據。
    （二）尿液檢驗結果：
          基隆市衛生局檢驗成績書（基衛檢壹字第０九三００一０七一三號、基衛
          檢壹字第０九三００一六五０九號）：被告經警查獲後採集之二次尿液經
          檢驗結果，第一次呈甲基安非他命陽性反應及海洛因代謝物嗎啡之陽性反
          應；第二次呈甲基安非他命陽性反應。
    （三）扣案物證：如犯罪事實欄所載扣案之白色粉末三包，經送法務部調查局鑑
          定，均含海洛因成分，合計淨重０‧四二公克，有該局九十三年八月三十
          一日調科壹字第三二０００二二五四號鑑定通知書附卷可稽。
    （四）又被告前因違反毒品危害防制條例案件，經本院於八十八年九月十日裁定
          察官為不起訴處分。嗣於九十年間，又因施用第二級毒品案件，經本院裁
          定送觀察、勒戒後，認有繼續施用毒品傾向，裁定令入戒治處所施以強制
          戒治，後經本院於九十年七月十八日裁定停止戒治，所餘期間付保護管束
          ，及至九十年十一月廿七日，復經本院裁定撤銷停止戒治令入戒治處所強
          制戒治；九十一年十二月十三日強制戒治執行期滿，有臺灣高等法院被告
          全國前案紀錄表、臺灣基隆地方法院檢察署八十八年度毒偵字第九００號
          、八十八年度毒偵緝字第四０號不起訴處分書、九十年度毒偵字第二二四
          號起訴書各一紙在卷為憑。
    （五）綜上所述，被告於施用毒品案件經本院裁定送強制戒治執行完畢釋放後，
          五年內再犯毒品危害防制條例第十條施用第一、二級毒品事證明確，其犯
          行堪以認定，應予依法論科。
三、論罪及科刑之理由：
    （一）查海洛因、安非他命分別係毒品危害防制條例第二條第二項第一、二款所
          定之第一、二級毒品。核被告所為，係犯毒品危害防制條例第十條第一項
          之施用第一級毒品罪及同條例第十條第二項之施用第二級毒品罪。其於受
          強制戒治處分後五年內再犯毒品危害防制條例第十條之罪，依同條例第二
          十三條第二項之規定，應依法論科。又被告施用第一、二級毒品前後，分
          別持有第一、二級毒品海洛因、安非他命之低度行為，應為其施用第一、
          二級毒品之高度行為所吸收，不另論罪。
    （二）被告分別先後多次施用第二級毒品之犯行，時間緊接，所犯係構成要件相
          同之罪名，顯係基於概括犯意反覆為之，為連續犯，應依刑法第五十六條
          之規定，以一罪論並依法加重其刑。公訴人雖僅就被告自九十三年七月十
          六日晚上十時四十五分採尿前四日內某時施用第二級毒品海洛因之犯行提
          起公訴，而未就犯罪事實欄所載其餘時點施用安非他命之犯行（包括移送
          併辦部分）起訴，然此部分之犯罪事實與起訴部分，有連續犯之裁判上一
          罪關係，為起訴之效力所及，本院自應併予審究，附此敘明。
　　（三）被告所犯上開施用第一級毒品罪及連續施用第二級毒品罪二罪間，行為不
          同，罪名有異，犯意各別，應予分論併罰之。
    （四）查被告曾受有犯罪事實欄所載有期徒刑之執行完畢，有臺灣高等法院被告
          全國前案紀錄表在卷可稽，其受有期徒刑之執行完畢後，五年內再犯本件
          有期徒刑以上之罪，為累犯，應依刑法第四十七條之規定加重其刑（就施
          用第二級毒品部分遞加重其刑）。
    （五）本院審酌海洛因、安非他命毒品對於人體會產生成癮性、依賴性，係足以
          危害個人健康及社會安全之管制藥物，被告前有多次施用毒品之前科，已
          如前述，猶不知戒除毒品惡習而續為施用毒品，惡性非輕，惟審酌所犯施
          用毒品之犯罪係戕害自身健康之行為，於他人尚不致造成損害，及其事後
          坦承犯行之態度等一切情狀，分別量處如主文所示之刑，並定其應執行刑
          ，以示懲儆。
    （六）扣案之第一級毒品海洛因三包（共淨重０．四二公克），不問屬於犯人與
          否，均應依毒品危害防制條例第十八條第一項前段之規定沒收銷燬之。
四、適用之法律依據：
    刑事訴訟法第二百七十三條之一第一項、第二百八十四條之一、第二百九十九條
    第一項前段，毒品危害防制條例第十條第一項、第二項、第二十三條第二項、第
    十八條第一項前段，刑法第十一條、第五十六條、第四十七條、第五十一條第五
    款。
本案經檢察官樊家妍到庭執行職務。
中　　　華　　　民　　　國　　九十三　　年　　十二　　月　 　二十一 　　日
                                臺灣基隆地方法院刑事第一庭
                                    法  官  汪梅芬
右正本證明與原本無異。
對於本件判決如有不服，應於收受送達後十日內，向本院提出上訴書狀，上訴於臺灣
高等法院，並按他造當事人之人數附具繕本。
                                    書記官  賴敏慧
中　　　華　　　民　　　國　　九十三　　年　　 十二 　　月　　二十一　　日
附錄論罪法條
毒品危害防制條例第十條第一項、第二項
施用第一級毒品者，處六月以上五年以下有期徒刑。
施用第二級毒品者，處三年以下有期徒刑。
